【裁判字號】    95,上訴,1704
【裁判日期】    950529
【裁判案由】    毒品危害防制條例
【裁判全文】
臺灣高等法院刑事判決                95年度上訴字第1704號
上  訴  人  臺灣新竹地方法院檢察署檢察官
被      告  甲○○
                    號
                    現另案於臺灣桃園女子監獄執行中
上列上訴人因被告毒品危害防制條例案件，不服臺灣新竹地方法
院94年度訴字第734號，中華民國95年3月31日第一審判決（起訴
案號：臺灣新竹地方法院檢察署94年度毒偵字第1679號），提起
上訴，本院判決如下：
    主  文
上訴駁回。
    理  由
一、本件公訴意旨略以：被告甲○○前因施用毒品案件，經臺灣
    桃園地方法院裁定送強制戒治，於民國九十年十一月二十七
    日執行完畢釋放，並由臺灣桃園地方法院檢察署檢察官於同
    年十二月十一日，以九十年度戒偵字第一一七三號為不起訴
    處分確定後；復因施用毒品案件，經送強制戒治，並經臺灣
    新竹地方法院以九十二年度訴字第四五六號判決判處有期徒
    刑一年二月，被告不服提起上訴，復由本院以九十二年度上
    訴字第四六五八號判決駁回上訴確定後；又因施用毒品案件
    ，分別經臺灣桃園地方法院以九十三年度壢簡字第二三號判
    決判處有期徒刑五月確定，及經臺灣新竹地方法院以九十三
    年度竹北簡字第一三八號判決判處有期徒刑六月確定。詎其
    仍不知悔改，復基於施用第一級毒品海洛因、第二級毒品安
    非他命之概括犯意，自九十三年一月二十五日起至同年五月
    十九日止，在新竹縣竹東鎮○○街五二九巷十三號及同鎮○
    ○路一九０號七樓等處，連續施用海洛因、安非他命多次，
    嗣分別為警查獲（由臺灣桃園地方法院以九十四年度訴緝字
    第一０一號審理）。嗣被告於九十三年五月二十日經送監執
    行，惟於同年十月四日則因生產而保外就醫，然被告於保外
    就醫期間，竟另基於施用第一級毒品海洛因、第二級毒品安
    非他命之犯意，於九十四年七月十八日十八時許，在其位於
    新竹縣竹東鎮○○街五二九巷十三號住處房間施用上開毒品
    各一次，嗣於警方於同日二十時許，在新竹縣竹北市○○路
    豆子埔公園旁為警查獲，因認被告涉有毒品危害防制條例第
    十條第一項、第二項施用第一、二級毒品罪嫌等語。
二、按案件曾經判決確定者，應諭知免訴之判決，並得不經言詞
    辯論為之，刑事訴訟法第三百零二條第一款、第三百零七條
    分別定有明文。又刑事訴訟法第三百零二條第一款規定，案
    件曾經判決確定者，應諭知免訴之判決，此項訴訟法上所謂
    一事不再理之原則，關於實質上一罪或裁判上一罪，均有其
    適用，為最高法院著有六十年臺非字第七七號判例足資參照
    。
三、經查：被告甲○○基於施用第一級毒品及第二級毒品之犯意
    ，於九十四年七月十八日十八時許，在新竹縣竹東鎮○○街
    五二九巷十三號住處內，分別施用第一級毒品海洛因及第二
    級毒品安非他命一次，經警於九十四年七月十八日二十時許
    ，在新竹縣竹北市○○路豆子埔公園旁查獲之事實，業據被
    告於本院準備程序訊問時坦白承認，並有新竹市警察局刑警
    隊第六組毒品案件受檢人真實姓名代號對照表、台灣檢驗科
    技股份有限公司九十四年八月八日濫用藥物尿液檢驗報告各
    一件，在卷可參。惟被告此部分之犯行，業經臺灣桃園地方
    法院認與被告自九十三年一月二十五日起至同年五月十九日
    止施用第一、二級毒品之犯行，有連續犯之裁判上一罪關係
    ，而於九十四年九月二十二日以九十四年度訴緝字第一０一
    號併予審理並協商判決一併判處被告有期徒刑一年四月、八
    月，應執行有期徒刑一年十月確定在案，此有該判決書及本
    院被告前案紀錄表各一份附卷可稽。是本件公訴人認被告基
    於施用第一級毒品海洛因、第二級毒品安非他命之犯意，於
    九十四年七月十八日十八時許，在新竹縣竹東鎮○○街五二
    九巷十三號住處內施用海洛因、安非他命各一次之事實，既
    經臺灣桃園地方法院判決確定在案，參照上述說明，原審不
    經言詞辯論，逕諭知免訴之判決。經核並無違誤，應予維持
    。
四、檢察官上訴意旨以：按連續犯之所謂出於概括犯意，必須其
    多次犯罪行為自始均在一個預定犯罪計劃以內，出於主觀上
    始終同一犯意之進行，若中途另有新犯意發生，縱所犯為同
    一罪名，究非連續其初發的意思，即不能成立連續犯，最高
    法院著有七十年臺上字第六二九六號判例可資參照。是連續
    犯應審究者為概括犯意之有無，是否在一個犯罪計劃以內，
    姑不論發生時間緊接與否，倘出於不同犯意即不得論以連續
    犯，況本件被告犯行與上次施用毒品行為相隔高達十四個月
    ，非僅數天，已難謂係緊接而為，另被告亦於九十三年五月
    二十日送監執行，而於同年十月四日因生產而保外就醫，之
    後，因被告未能主動到案而遭通緝等情，有法務部全國檢察
    官線上查詢刑案人犯在監所最新資料系統查詢結果一份在卷
    可參。被告既因入監執行，且與外界隔絕近五月，難認本件
    起訴之犯行亦為其原先施用毒品預定犯罪計劃內，當為另一
    新犯意，原審未詳予審酌，遽以二者具有裁判上一罪之關係
    ，而為免訴之判決，揆諸前揭判例意旨，自有判決適用法則
    不當之違法云云。惟查，本件起訴之犯行既經臺灣桃園地方
    法院於九十四年九月二十二日以九十四年度訴緝字第一０一
    號併予審理並判決確定在案，本院自不得再行審理，上訴意
    旨所述縱屬屬實，亦屬臺灣桃園地方法院於九十四年九月二
    十二日以九十四年度訴緝字第一０一號判決是否違誤，可否
    依再審或非常上訴程序救濟之問題，本件上訴為無理由，應
    予駁回，並不經言詞辯論為之。
據上論斷，應依刑事訴訟法第368條、第372條，判決如主文。
中    華    民    國    95    年    5     月    29    日
                  刑事第十八庭審判長法  官  溫耀源
                                    法  官  周政達
                                    法  官  邱同印
以上正本證明與原本無異。
施用第一級毒品部分，如不服本判決，應於收受送達後十日內向
本院提出上訴書狀，其未敘述上訴之理由者並得於提起上訴後十
日內向本院補提理由書（均須按他造當事人之人數附繕本）。
其他部分，不得上訴。
                                    書記官  莊昭樹
中    華    民    國    95    年    5     月    29    日


司法院資訊處製作；財團法人民間司法改革基金會備份。
